臺灣士林地方法院刑事判決　　　　　　　 93年度易字第798號
公　訴　人　臺灣士林地方法院檢察署檢察官
被　　　告　甲○○
　　　　　　丁○○
　　　　　　　　　　10號2樓.
　　　　　　己○○
上三人共同
選任辯護人　張迺良律師
　　　　　　李振華律師
上列被告因竊盜案件，經檢察官提起公訴（93年度偵字第2297號
），本院判決如下：
    主  文
甲○○、丁○○、己○○共同竊盜，甲○○處有期徒刑陸月，如
易科罰金，以佰元折算壹日；丁○○、己○○各處有期徒刑柒
月。
    事  實
一、緣華星生物科技股份有限公司（設於臺北縣淡水鎮○○○路
    ○ 段27之6 號11樓，以下簡稱華星公司）原董事長戊○○與
    丁○○、己○○係好友，己○○並擔任戊○○之私人助理，
    代其處理私人財務。華星公司董事庚○○則透過戊○○而輾
    轉認識丁○○、己○○，並自民國（下同）89年間起委託己○○代為處理所有財務事宜。甲○○則原於華星華星公司擔
    任行政專員（於92年3 月24日免職），因該公司檔案室內存
    放營業機密文件，故僅公司董事長戊○○、行政副理乙○○
    、研發部門人員羅瑋瑜、技術部門人員劉士任及甲○○等5
    人經公司授權得以門禁卡進入檔案室內。嗣92年1 月左右，
    庚○○之母蘇李京將庚○○先夫張國鋒遺留之國邦化學股份
    有限公司之財務憑證、單據、帳冊等包裹2 箱寄至華星公司
    予庚○○，經華星公司人員簽收後，由甲○○抱至公司檔案
    室內，並告知公司行政副理乙○○，經乙○○向董事長戊○○請示後，將包裹暫放置檔案室內，由戊○○通知庚○○前
    來領取，因庚○○認為包裹存放公司較為方便安全，故一直
    未取回。
二、迄92年2 月間，庚○○發覺其財務帳目不清，遂要求己○○
    提出明細資料，與之嫌隙日深。同年3 月5 日晚間10時許，
    丁○○與己○○共同前往臺北市○○區○○路166 巷23號4
    樓庚○○之住處，以為庚○○亡夫張國鋒辦理法會需取得資
    料為由，要求進入屋內，遭庚○○拒絕，庚○○之女兒張嘉
    元並因阻擋丁○○、己○○等2 人進入，而與其等發生拉扯
    ，致張嘉元頭皮、左手腕受傷，庚○○再與丁○○、己○○
    等因財務帳目不清問題互起爭執，丁○○、己○○因而不歡
    離去。其等2 人因心懷不滿，竟共同基於意圖為自己不法所
    有之犯意聯絡，推由己○○於當日晚間11時許，以電話聯絡
    甲○○，甲○○亦與其等2 人基於意圖為自己不法之所有之
    犯意聯絡，於次（6）日 凌晨1 時許，在華星公司地下停車
    場與己○○會合，2 人一同於凌晨1 時9 分進入華星公司，
    旋持用甲○○之門禁卡於1 時11分進入檔案室內，竊取上開
    包裹2 箱，得手後，將之置於甲○○停放於公司地下停車場
    之車號LH-1277 號自用小客車上。嗣同年月8 日，再由己○○自上開自用小客車取走包裹，存放於不詳地點。迄同年3
    月9 日，乙○○於例行檢查華星公司監視系統之線路時，發
    現異常，經調閱監視錄影帶及員工刷卡紀錄，認甲○○涉嫌
    進入檔案室竊取公司機密文件，乃委任律師至內政部警政署
    刑事警局報案，經警向本院聲請核發搜索票，於同年3 月21
    日前往臺北縣淡水鎮○○路184 巷232 號2 樓Ａ室甲○○住
    處執行搜索，扣得甲○○所有之筆記本1 本、標籤貼紙1 張
    、行動電話1 支、錄音筆1 支。丁○○、己○○等人因見事
    跡敗露，乃於同年3 月27日晚間，一同將包裹2 箱送至臺北
    市○○區○○路109 巷9 號4 樓華星公司監察人丙○○住處
    交予丙○○，由丙○○於翌（28）日將包裹送至內政部警政
    署刑事警察局，而循線查知上情。
二、案經內政部警政署刑事警察局移送台灣士林地方法院檢察署
    檢察官偵查起訴。
    理  由
甲、證據能力之爭執
    辯護人以：(1)證人戊○○、丙○○、庚○○於偵查中之證述
    ，因未予被告等對質詰問之機會，又未經法院確認其等證言
    之可信性，且如以偵訊筆錄作為證據，顯違背直接審理主義
    及言詞審理主義，(2)華星公司華星字第920801號函雖稱華星
    公司自設立以來並未設置副董事長一職，且無相關人事資料
    可供查詢云云，惟該函係華星公司具名之負責人於審判外對
    刑事警察局所為之書面陳述，要屬傳聞，且該函件無從確認
    係莊孝彰本人代表華星公司所製作之書面意思表示，而主張
    上開證據均無證據能力云云。經查：(1)按被告以外之人於偵
    查中向檢察官所為之陳述，除顯有不可信之情況者外，得為
    證據，刑事訴訟法第159 條之1 第2 項定有明文。證人戊○○、丙○○、庚○○等人於偵查中之證言均經具結，又無證
    據證明該等證言有顯不可信情形，依上開規定，自有證據能
    力，而得採為證據。(2)再按除顯有不可信之情況外，從事業
    務之人於業務上或通常業務過程所須製作之紀錄文書、證明
    文書，得為證據。查華星公司華星字第920801號函係於92年
    8 月6 日發文，有該函文內容可按（附台灣士林地方法院檢
    察署93年度偵字第2297號卷第5 頁），而華星公司於92年5
    月7日 變更登記代表公司之負責人為莊孝彰，迄同年10月20
    日始再變更登記為庚○○，有華星公司變更登記表附卷可按
    （附本院卷二第14頁反面至19頁），故上開函件發文時莊孝
    彰確為華星公司之代表人，要無疑問。是莊孝彰既為華星公
    司之負責人，其代表華星公司就有關公司是否設有副董事長
    職務等相關人事資料所為發函，自屬其業務上所製作之文書
    ，自亦得為證據，合先敘明。
乙、事實之認定
一、訊據被告丁○○、己○○、甲○○等對92年3 月6 日凌晨1
    時11分許，己○○、甲○○一同以甲○○之門禁卡進入華星
    公司之檔案室內，搬走收件人為庚○○之包裹2 箱，迄同年
    3 月27日晚間始由被告丁○○、己○○一同將包裹搬至華星
    公司監察人丙○○住處之事實，供承無諱，並有甲○○進入
    華星公司之刷卡資料1 份、監視錄影帶翻拍照片影本2 紙在
    卷可稽（附偵卷第119 至121 頁），惟被告等均矢口否認有
    何竊盜犯行，被告甲○○辯稱：係董事長戊○○之特別助理
    己○○打電話給伊要伊與其在公司會合至檔案室，查看股票
    櫃有無被破壞，嗣進入檔案室後發現檔案櫃並無破壞痕跡，
    伊告訴己○○檔案室內有不屬於公司所有之2 箱物品，且係
    以牛皮紙箱包裝及以膠帶密封，至為可疑，擔心該2 箱不明
    物品如係被人栽贓會危害公司，故由己○○打電話向公司副
    董事長丁○○報告，經丁○○指示先將之搬走，故將包裹搬
    到地下室伊之車號LH-1277 自用小客車上，搬走時不知係庚○○之包裹，伊並無竊取之意；被告己○○辯稱：伊係華星
    公司股東及董事長戊○○之私人助理，並為庚○○處理財務
    問題，庚○○投資華星公司60,000,000元，惟爭執其投資金
    額不只如此，伊才想去華星公司看看庚○○所持有之股票價
    值是否超過60,000,000元，92年3 月6 日凌晨伊與甲○○進
    入檔案室，發現檔案櫃沒有被破壞，甲○○告訴伊檔案室內
    有2 箱包裹很奇怪，伊擔心這2 箱東西如果是竊自別家公司
    之機密，會危害公司名譽，伊打電話給董事長戊○○打不通
    ，就打給副董事長丁○○，丁○○說如果伊等覺得很奇怪，
    就先搬離公司，因甲○○有權限從檔案室內搬走物品，才將
    之搬走。搬走時並不知係庚○○的東西。嗣後伊有一直聯絡
    戊○○，但聯絡不上，後來有與丁○○一同將包裹搬至戊○○淡水家中。於92年3 月6 日取走包裹後即有向監察人丙○○報告，嗣並與丁○○共同將包裹送至丙○○住處，並無竊
    盜之意思云云；被告丁○○辯稱：伊為華星公司之副董事長
    ，因己○○以電話向伊報告公司檔案室內有2 箱不屬於公司
    之不明物體，為恐怕危害公司，乃要己○○、甲○○先將東
    西搬走。於搬走後，伊於3 月6 日晚間有打電話給監察人丙○○，報告取走包裹之事，嗣後一直聯絡不上戊○○，乃與
    己○○一同將包裹搬至戊○○淡水家中，嗣並與己○○共同
    送包裹至丙○○住處，無行竊之意思云云。辯護人除以以上
    被告等所辯為據，並主張本件包裹2 只並不具財產價值，被
    告等即使將之取走，亦不成立竊盜罪云云，資為辯護。
二、經查：
    (一)被告丁○○、己○○並未於華星公司擔任職務，無權進入
      華星公司檔案室，被告甲○○係華星公司之行政專員，雖
      經授權進入公司檔案室，惟無權取走其負責責之公司行政
      、資訊、電話系統等業務範圍外之物品：
      (1)被告等3 人雖均稱被告丁○○係華星公司之副董事長云
        云，惟證人即華星公司之董事長劉威庭證稱：丁○○不
        是華星公司員工，92年3 月當時丁○○不是華星公司股
        東，他並不是公司副董事長。在公司成立初期的時候，
        由我授權印副董事長名片給丁○○，當初丁○○的背景
        很顯赫，他說如果由他擔任公司草創期的聯繫工作，會
        很順利，我很期待有這樣的結果，所以才給他這個頭銜
        ，做聯繫、公關的事情，但據我所知，與公司往來的人
        ，並沒有這些名片，這些名片並沒有對外發出，因對外
        的人事都是由我親自接洽等語（本院卷一第126 至127
        頁）。證人即華星公司之行政副理乙○○亦證稱：丁○○在92年3 月沒有在華星公司擔任職務；從我進到華星
        公司後，丁○○沒有針對華星公司公務上的業務交代我
        處理等語（本院卷一第117 、123 頁）。又查，華星公
        司自設立以來，公司登記之董事迭有變動，惟被告丁○○始終未曾登記為董事，有華星公司登記資料附卷可按
        （見本院卷二第6 至27頁）。再華星公司自設立以來並
        未設置副董事長一職，且無相關人事資料可供查詢，業
        據華星公司函敘甚明，有該公司92年8 月6 日華星字第
        920801號函附卷可按（附偵卷第5 頁）。參以被告丁○○對其從未曾於華星公司支領薪水一節，亦不否認，可
        知於華星公司創立之初，董事長戊○○雖曾有意由丁○○任副董事長，擔任公關等工作，並為丁○○印製副董
        事長頭銜之名片，惟該等名片並未實際對外散發，被告
        丁○○亦未實際在華星公司任職，被告等辯稱丁○○為
        華星公司副董事長云云，要無可採。
      (2)又被告己○○對其係戊○○之私人助理，並未於華星公
        司任職，其薪水係於華星公司之子公司興亞公司支領一
        節，業已坦承無諱（見偵卷第164 頁）。證人戊○○亦
        證稱己○○係其私人助理，協助其做個人財務之處理，
        並未授權己○○可以進入檔案室或從檔案室拿走物品等
        語（參見偵卷第298 、299 頁、本院卷一第126 、132
        頁）。
      (3)另經華星公司授權進入檔案室者，僅董事長戊○○、行
        政副理乙○○、二位博士（即研發部門人員羅瑋瑜、技
        術部門人員劉士任）及行政專員即被告甲○○等5 人，
        業經證人戊○○、乙○○證述甚明（本院卷一第113 、
        127 頁），並為被告等所不否認。又華星公司之行政副
        理亦即被告甲○○之直屬長官乙○○證稱：原本在91年
        4 月前，甲○○是不能進去檔案室的，我有時候會公務
        外出，不在公司，但檔案室內有公司的資訊、電話系統
        ，如果博士也不在時，這些系統損壞時沒人可以進入，
        我就跟戊○○說可以開放讓他進入檔案室的權限，他處
        理的事務就是資訊、電話系統的維護。（問：甲○○有
        無權限由檔案室拿走物品？）要看是否在他的權限範圍
        內，因為裡面存存放資訊系統的相關配件，這些配件是
        他可以拿離檔案室，但是還是放在公司裡面（本院卷一
        第113 、115 頁）。證人戊○○亦證稱：92年3 月依照
        甲○○的權限，不行從檔案室拿走任何物品等語（本院
        卷一第127 頁）。可見被告甲○○雖於華星公司擔任行
        政專員，惟其業務範圍僅及於行政及資訊、電話系統之
        維護，於該等業務之範圍內，始得將公司物品攜出檔案
        室，惟仍應放置於公司內，不得任意帶離公司，更無攜
        走非公司物品之私人物品之權利，自不待言。
      (4)據上可知，被告丁○○、己○○均非華星公司人員，無
        權進入華星公司檔案室取走物品，被告甲○○雖得進入
        檔案室，惟對其主管之行政、資訊、電話系統等業務範
        圍外之公司物品及非公司所有之私人物品均不得任意攜
        出檔案室。
    (二)被告等辯稱係為查驗存放股票之檔案櫃有無遭人破壞故進
      入檔案室云云，不足採信：
      就被告己○○、甲○○於92年3 月6 日凌晨為何進入華星
      公司檔案室一節，被告等3 人於本院審理時雖均供稱：為
      查看存放公司股票之檔案櫃有無遭人破壞，經被告丁○○
      同意，才由被告己○○、甲○○一同進入檔案室云云。惟
      被告己○○於偵查中供稱：在3 月5 日庚○○跟我質疑她
      投資華星公司的金額與公司的股權不符，我就想到公司檔
      案室查看股票記載是否如庚○○所言，所以我就通知甲○○說要去看股票云云（偵卷第164 頁），其答辯狀亦為相
      同之陳述，稱係為瞭解庚○○所言其股權與投資金額有誤
      等情是否屬實，才連絡甲○○，要確認庚○○放在公司之
      股票是否真有問題云云（偵卷第171 頁）。是被告己○○
      於偵查中所言其與甲○○進入華星公司檔案室，係為開啟
      存放股票之檔案櫃，以查看庚○○之股票云云，核與其於
      本院審理中所供其等僅欲從外觀上查看股票櫃有無遭人破
      壞云云，並不相符。且被告甲○○僅經授權可開啟檔案室
      大門，至檔案櫃之鑰匙係由華星公司財務副理保管，被告
      甲○○無法打開檔案櫃等情，業據證人即華星公司行政副
      理乙○○證述甚明（見本院卷一第115 頁），並為被告等
      所自承，被告己○○於偵查中竟供稱其於92年3 月6 日凌
      晨與甲○○一同進入檔案室，係為打開檔案櫃查驗庚○○
      股票云云，顯與事實不符。再被告3 人對於其等為何懷疑
      華星公司檔案櫃可能遭人破壞一節，始終未能提出說明。
      且即使被告等有上述懷疑，為何不通知華星公司之人員處
      理，反私自於凌晨進入公司，亦難自圓其說。其等所謂深
      夜進入華星公司檔案室僅為查看檔案櫃是否遭人破壞云云
      ，自難採信。
    (三)被告等明知所取走者係寄予庚○○之包裹：
      (1)被告等人雖均辯稱：己○○、甲○○取走包裹時，並不
        知該二箱物品係寄給庚○○云云。惟查，被告丁○○、
        己○○等2 人並無進入華星公司檔案室之權限，已如前
        述，故2 人商議後由己○○約集持有檔案室門禁卡之甲○○刷卡進入，且特意選擇92年3 月6 日凌晨夜闌人靜
        之時，如此大費周章進入檔案室，竟不先究明包裹係何
        人所即逕將之搬走，顯與常情有違。
      (2)又經被告己○○、甲○○取走之包裹2 只均係紙箱包裝
        ，外面以黑色簽字筆書寫收件人為庚○○小姐收，地址
        為淡水鎮○○○路○ 段27之6 號11樓華星生物科技公司
        ，電話：（02）00000000，寄件人為蘇李京，地址為高
        雄市三民區自行一巷22號，電話（07）0000000 ，業據
        本院勘驗明確（見本院卷二第121 頁）。故該2 箱包裹
        自外觀上可明顯辨認係屬庚○○之物品，且該等包裹寄
        至華星公司後，係由被告甲○○抱進檔案室，並向乙○○報告等情，業據乙○○證述甚明（見本院卷一第112
        頁），是被告甲○○自始即明知該等包裹收件人係庚○○，要無疑問。
      (3)再被告己○○於偵查中所提答辯狀對其搬走包裹時明知
        包裹之收件人係庚○○一節，亦已直承無諱，稱：該2
        個箱子，自其外觀，即可看出封的很緊密，膠帶旁邊還
        交錯劃有黃線及紅線，收件人是庚○○，我們都不敢打
        開等語（偵卷第172 頁）。可知被告己○○、甲○○於
        搬走包裹時均明係寄予庚○○之物品。參以被告等3 人
        於92年3 月6 日凌晨甲○○、己○○進入華星公司前，
        早已共同決意將二件包裹搬走（詳下述），是被告丁○○亦應已知包裹係庚○○之物，並授意己○○、甲○○
        2 人將之取走。
    (四)被告3 人於被告己○○、甲○○進入檔案室前即共同合意
      取走包裹，且取走包裹與維護華星公司利益無關：
      (1)就被告等人何時決定將包裹搬走一節，被告等3 人於本
        院審理時雖均供稱：當日己○○、甲○○2 人進入檔案
        室後，甲○○向己○○表示檔案室內有2 箱不明物，己○○乃向丁○○報告，經丁○○指示該2 箱物品恐危害
        公司宜先搬離公司，遂將之搬走云云。惟被告甲○○於
        偵查中供稱：當日係己○○通知我，要跟我進入檔案室
        看股票櫃有無被破壞，我就告訴己○○說角落有2 箱東
        西，不知是何人擺，…己○○打電給副董事長（按：即
        丁○○），副董事長說他會通知其他董事成員，並要我
        們2 人先把那2 箱東西搬走等語（偵卷第162 至163 頁
        ）。被告己○○於偵查中亦稱：我通知甲○○說要去看
        股票，要進檔案室之前，甲○○跟我說有2 箱物品不是
        公司的東西…我就打電話給楊副董事長，楊副董事長說
        如果確定這2 箱東西不是公司的東西就授權我將東西移
        出來云云（見偵卷第164 頁）。其答辯狀亦為相同之陳
        述，稱：在進入公司之前，甲○○提到在放股票及公司
        機密文件物品之機要房內之櫃子旁邊，不知何人放有2
        箱不屬於公司之物品，且加封很緊密，亦不知其內所放
        為何物，…於是就打電話給副董事長…幾分鐘後，楊副
        董事長即指示那2 箱物品…應視情況決定是否暫時搬離
        他處保管…被告己○○因而和甲○○進入檔案機要房…
        云云（偵卷第171 頁）。是依被告甲○○、己○○2 人
        於偵查中所供，其等於92年3 月6 日淩晨進入華星公司
        「前」，已與被告丁○○連繫共同決意將2 件包裹搬走
        。其等翻異前供，於本院審理時改稱係己○○、甲○○
        2 人進入檔案室後，才由己○○請示丁○○將包裹搬走
        云云，並不實在。
      (2)被告等一再陳稱華星公司檔案室係存放公司機密文件，
        竟有不明之包裹2 只放置檔案室內，伊等恐怕包裹內裝
        有別家公司之機密或其他違法文件而栽贓華星公司，將
        損害華星公司利益，基於保護公司，才將之帶走云云。
        惟該2 件包裹係於92年1 、2 月間寄至華星公司，並由
        乙○○報告戊○○後通知庚○○前來領取等情，業據證
        人庚○○、戊○○證述甚明（見本院卷一第107 、128
        頁）。且包裹寄至華星公司時，係由被告甲○○抱進檔
        案室等情，已如前述，故被告甲○○對包裹一直放於檔
        案室，知之甚明，其向被告丁○○、己○○提及該等包
        裹時，自亦不可能未敘及於此。是故，該2 包裹於92年
        3 月6日 遭被告己○○、甲○○取走前，業已存放於華
        星公司達1 、2 個月之久，於此期間，就包裹並未有任
        何糾紛發生，又該2 包裹記明係由庚○○個人收受，即
        使有所爭議，亦應與華星公司無關，故該等包裹即使存
        放於檔案室內亦不可能有損華星公司利益，事理至明。
        退一步言，被告等縱認包裹有損害公司利益之虞，惟該
        等包裹存放公司已達1 、2 月之久，並無立即之危險，
        衡情被告等於上班時間報告華星公司處理即可，殊無於
        深夜進入檔案室逕將之搬走之理。是故，被告等辯稱係
        為維護公司利益才將包裹取走云云，要係避重就輕之詞
        ，不足採信甚明。
      (3)參以92年3 月5 日晚間10時許，丁○○與己○○共同前
        往臺北市○○區○○路166 巷23號4 樓庚○○之住處，
        以為庚○○亡夫張國鋒辦理法會需取得資料為由，要求
        進入屋內，遭庚○○拒絕，其2 人並與庚○○之女兒張
        嘉元發生拉扯，致張嘉元頭皮腫傷、疑似腦震盪、左手
        腕擦傷，當日庚○○並與丁○○、己○○等因財務帳目
        不清問題互起爭執等情，業據庚○○證述綦詳（見偵卷
        第300 至301 頁、本院卷一第101 至102 頁），並有張
        嘉元之診斷證明書1 件附卷可參（見偵卷第206 頁），
        復為被告丁○○、己○○等所不否認。自被告丁○○、
        己○○於92年3 月5 日晚間10時許與庚○○發生爭執後
        ，隨即由己○○於該日晚間11時許電話聯絡甲○○一同
        前往華星公司，旋於翌日凌晨1 時11分進入檔案室搬走
        署名收件人庚○○之包裹2 箱，依上開過程時間之密集
        緊接，益足證本件肇因於丁○○、己○○等因與庚○○
        間有財務糾紛，心生不滿，又得知庚○○有2 箱物品放
        置於華星公司檔案室內，乃起意竊取。另被告甲○○就
        其於92年3 月6 日凌晨搬走包裹一事定其名稱為「Ａ記
        劃」之事實，業據被告甲○○自承無諱，其並於筆記本
        中記載：「01:00 Ａ計劃執行中！」、「3/5 Ａ計劃執
        行期」等文字，有扣案之筆記本可按，益證被告等取走
        包裹並非偶發事件，而係有計畫為之。
      (4)再查，被告甲○○係於華星公司擔任行政專員之職務，
        其負責之行政作業，平常上班時間就可以處理，不需要
        半夜到公司處理之事實，業據證人即被告甲○○之直屬
        長官乙○○證述甚明（見本院卷一第111 頁）。再華星
        公司係位於臺北縣淡水鎮○○○路○ 段27之6 號11樓，
        而被告己○○、甲○○於92年3 月6 日凌晨進入華星公
        司時，並未直奔11樓，而係搭乘電梯至10樓後再步行樓
        梯至11樓，且其等步出電梯後並未開燈，而係摸黑前進
        等情，為被告己○○、甲○○等所不否認，被告甲○○
        並供稱其與己○○進入檔案室後，亦未開燈，僅憑檔案
        室內之安全燈照明等語（本院卷二第130 頁）。自被告
        己○○、甲○○等不於正常上班時間、循正常路逕進入
        華星公司，反於深夜以避人耳目之方式為之，顯然其等
        進入華星公司係基於不法之目的。故被告等辯稱92年3
        月6 日凌晨進入華星公司檔案室僅係欲查看檔案櫃有無
        破壞、恐不明包裹損害公司權益才決定將之帶走云云，
        無非託詞，被告等應係共同謀議行竊之後，才由己○○
        、甲○○以掩人耳目之方式進入行竊。
    (五)被告等有不法所有之意圖：
      (1)被告丁○○、己○○非華星公司人員，被告甲○○僅係
        擔任行政業務，均無權自檔案室中取走庚○○之包裹，
        已如前述。其等合意後由甲○○持用其門禁卡，偕同己○○無故於上班時間以外之深夜時分以隱蔽方式進入華
        星公司檔案室，取走庚○○之私人包裹，顯然有不法所
        有之意圖。
      (2)再被告己○○、甲○○等2 人於92年3 月6 日凌晨搬走
        包裹後，迄同年月21日員警至甲○○住處搜索前，未曾
        告知庚○○、戊○○、乙○○等人有關取走包裹之事，
        業據被告等自承無諱，雖被告等復辯稱：被告丁○○、
        己○○有打電話找戊○○，但因戊○○未至華星公司上
        班且手機不通，無法聯絡，故其等2 人有於同年月8 日
        將包裹搬至戊○○淡水住處放置云云。詢之證人戊○○
        證稱：92年3 月9 日知道有人自華星公司取走包裹後，
        就在查這件事，故非每天到華星公司，沒有進公司時間
        都是去律師事務所研討案件。這段期間有每天回家，住
        在關渡承租的房子（按：位於台北縣淡水鎮○○路128
        巷35 號10 樓），那個房子只有1 個小房間，只有我1
        個人住。（問：這段期間可否讓丁○○、己○○、甲○○聯絡到你？）上班期間都可以打公司的電話，如果我
        的分機沒有接的話，會跳到總機，總機是裡面所有人的
        電話都會響，最主要還是乙○○幫我接電話，但如果乙○○離開辦公室，公司的同仁也會協助接電話。（問：
        92年3 月己○○是你助理，當時你們平常多久見面1 次
        ？）見面次數很頻繁，因我的財務銀行帳簿都是他協助
        處理，1 個星期至少2 、3 次，大部分都是他到我住處
        見面。從92 年3月6 日2 箱包裹被拿走直到刑事警察局
        啟封前，沒有見過己○○，我有去他新店住所找他，但
        他已經搬家；在我們發現（監視）錄影帶（中有人從公
        司帶走包裹而）在外面處理的這段期間，甲○○、丁○○、己○○應該沒有找我，因為找我並不難。我在3 月
        21日搜索前我都一直住在關渡，直到搜索後，我才偶而
        去住我弟弟那邊等語（參見本院卷一第129 至130 、
        133 、135 頁）。可見戊○○雖因調查包裹之事而未每
        日按時至華星公司上班，惟尚非完全無法與之電話聯絡
        ，且於92年3 月21日經警搜索甲○○住處前，戊○○每
        日均居住於淡水關渡住處，被告己○○並擁有該屋之鑰
        匙，顯非無法與戊○○見面，參以被告己○○係戊○○
        之私人助理，於案發前原本均可與戊○○聯繫，與其在
        關渡住處頻繁見面，嗣己○○於92年3 月6 日至華星公
        司取走包裹後，竟未再與戊○○聯絡見面，甚且戊○○
        至己○○新店住處亦無法找到己○○，顯見係己○○有
        躲避戊○○之意思，尚非戊○○失聯。再戊○○每日均
        回到關渡住所，倘被告丁○○、己○○有將包裹放置該
        處，戊○○豈有不知之理，益見被告等所言不實。參以
        包裹取走後之當日即92年3 月6 日傍晚，被告丁○○、
        己○○2 人尚前往華星公司，向乙○○要求開啟檔案室
        大門及檔案櫃，欲取走股票，被告甲○○於92年3 月21
        日遭搜索前亦繼續在華星公司上班，其等3 人顯有機會
        以電話或當面向戊○○、乙○○或華星公司其他人員表
        明搬走包裹之事，其等3 人竟自92年3 月6 日搬走包裹
        迄同年月21日被告甲○○遭搜索長達15日之期間內，均
        未有任何表示，或通知庚○○領回包裹，直迄甲○○遭
        搜索、偵查後，始於同年月27日將包裹送至丙○○家中
        ，顯然係為脫免罪責始送還包裹，其等初始並無歸還包
        裹之意，而有不法所有之意圖，殆可認定。
      (3)再被告丁○○、己○○等雖辯稱其等於92年3 月6 日取
        走包裹當日有打電話給丙○○告知該事云云。惟被告丁○○於檢察官偵訊時供稱：（92年3 月6 日）當天我先
        向董事長、監察人丙○○連絡，但連絡不上，所以我就
        交待（己○○、甲○○）他2 人將上開包裹移走云云（
        偵卷第224 頁），是依其於偵訊時所言，其打電話予丙○○之時間係在被告己○○、甲○○取走包裹之前，與
        其於本院審理時所供係取走包裹之後才向丙○○報告云
        云，顯不相符。再丙○○於偵查中對其所知有關包裹之
        事，僅證稱被告丁○○、己○○打電話來說有東西要寄
        放，叫伊保管，伊就先收下，隔天郭律師打電話來說東
        西是庚○○的，他們要來拿東西，伊就會合郭律師將東
        西交給刑事警察局等語，並未提及被告丁○○、己○○
        於92 年3月6 日曾經打電話告知取走包裹之事（見偵卷
        第226 頁）。又證人丙○○於本院審理證稱：（問：丁○○、己○○打電話說要拿包裹給你，這之前有無曾經
        說過從華星公司檔案室拿包裹出來？）好像有，但我不
        確定。（問：己○○有無在拿包裹給你之前在10幾天前
        就跟你報告過？）不記得等語（本院卷一第136 、139
        頁），是依證人丙○○於本院審理時所言，亦無法確認
        被告丁○○、己○○於92年3 月6 日取走包裹當日曾向
        丙○○報告該事。參以丙○○僅係華星公司之監察人，
        僅對公司負監督之責，未實際執行公司業務，又非包裹
        所有人庚○○之代理人，被告丁○○、己○○等未向華
        星公司實際執行業務之人員或庚○○告知包裹之事，加
        以處理，反向丙○○報告，實亦捨本逐末。再倘被告丁○○、己○○等人確實認為丙○○適合處理該事，而於
        92年3 月6 日事發後即向其報告，嗣後又一直無法聯絡
        董事長戊○○，則為何不再與丙○○聯繫處理，直至92
        年3 月21日被告甲○○遭搜索後1 星期即同年月27日才
        將包裹送至丙○○家中？亦與事理有違。是被告丁○○
        、己○○等辯稱92年3 月6 日取走包裹後即有向丙○○
        報告云云，尚難採信，不得據此而認被告等無不法所有
        之意圖。
    (六)被告等取走之包裹具有財產價值
      辯護人雖另以：本件包裹2 只並不具財產價值，被告等即
      使將之取走，亦不成立竊盜罪云云，資為辯護。惟按被告
      等均供稱該2 包裹加封緊密，並於膠帶旁交錯繪有紅、黃
      線等語，是其等主觀上自可由包裹外觀確認其內裝有極重
      要物品。且經本院當庭勘驗2 箱包裹之結果，其中1 箱裝
      有請款單、傳票、財務憑證、費用報到單、國邦化學股份
      有限公司應收票據轉銀行存款明細表、庫存異動統計表、
      進耗存統計表等憑證及帳冊1 本。另外1 箱則裝有請款單
      、傳票、財務憑證、費用報到單等憑證。是該2 箱包裹裝
      有公司之財務憑證、單據、帳冊等文件，係公司營運之重
      要資料，具有客觀財產價值，要無疑問，辯護人所辯，自
      無可採。
    (七)綜上，被告等所辯，均係卸責之詞，不足採信。辯護人所
      辯亦無可採，本件事證明確，被告等犯行堪以認定，應依
      法論科。
丙、論罪科刑部分
    核被告等所為，均係犯刑法第320 條第1 項之普通竊盜罪。
    被告等3 人間有犯意聯絡及行為分擔，均為共同正犯。公訴
    意旨雖認被告等係犯同法第321 條第1 項第1 款之罪，惟刑
    法第321 條第1 項第1 款之罪，係以行為人於夜間侵入住宅
    或有人居住之建築物為要件。本件被告進入行竊之地點係華
    星公司，顯非住宅，又據證人戊○○證稱：晚上11點保全離
    開後，公司不會有人留守，公司晚上沒有人居住等語（本院
    卷一第135 、136 頁），故亦非有人居住之建築物，被告等
    即使於夜間進入行竊，亦不得成立上揭罪名，是公訴意旨尚
    有未洽，起訴法條應予變更。又刑法第321 條第1 項第4 款
    結夥三人以上竊盜罪，應以在場共同實施或在場參與分擔實
    施犯罪之人為限，不包括同謀共同正犯在內，有最高法院89
    年度台非字第92號、87年度台非字第399 號、87年度台上字
    第3197號、86年度台上字第3985號等判決可資參照。故本件
    被告3 人雖共同行竊，惟在場下手實施者僅被告己○○、甲○○2 人，依上開判決意旨，尚不成立刑法第321 條第1 項
    第4 款之結夥三人以上竊盜罪，附此敘明。爰審酌被告等3
    人均係從事高科技行業之人員，竟因丁○○、己○○與庚○○之財務爭議，即進入華星公司存放機密資料之檔案室內行
    竊、行為後復毫無悔意一再飾詞卸責態度不佳、並其等之品
    行、智識、行為之手段、所生危害、所得財物之價值等一切
    情狀，分別量處如主文所示之刑，就被告甲○○部分並諭知
    易科罰金之折算標準，以資懲儆。
丁、辯護人聲請之證據無調查之必要
    辯護人聲請詰問證人楊玲智以證明被告丁○○、己○○曾將
    包裹搬至戊○○住處，並聲請詰問證人黃菁芷以證明戊○○
    曾失聯，聲請詰問證人謝世良、劉士任、邱紫文、季匡華以
    證明被告丁○○係華星公司之副董事長，聲請詰問證人賴佳
    瑋以證明被告甲○○對己○○檔案室內鐵櫃以外之物品仍有
    管理權，惟按有關被告丁○○、己○○是否有將包裹搬至戊○○住處、戊○○是否失聯、被告丁○○是否於華星公司擔
    任副董事長、被告甲○○之職務範圍如何等事項，均據證人
    戊○○、乙○○證述綦詳，核無再行傳喚上開證人調查之必
    要，附為說明。
戊、扣案物之處理
    扣案之筆記本1 本、標籤貼紙1 張、行動電話1 支、錄音筆
    1 支雖均為被告甲○○所有，惟尚非供被告等犯罪或犯罪所
    得之物，均毋庸沒收，附此敘明。
據上論斷，應依刑事訴訟法第299 條第1 項前段、第300 條、刑
法第28條、第320 條第1 項、第41條第1 項、罰金罰鍰提高標準
條例第1 條前段、第2 條，判決如主文。
本案經檢察官簡志龍到庭執行職務
中　　華　　民　　國　　94　　年　　8 　　月　　24　　日
                  刑事第五庭審判長法  官  洪英花
                                  法  官  朱光仁
                                  法  官  彭洪媛
以上正本證明與原本無異。
如不服本判決，應於判決送達後10日內，向本院提出上訴狀。
                                  書記官  周霙蘭
中　　華　　民　　國　　94　　年　　8 　　月　　30　　日
附錄本案論罪科刑法條全文：
刑法第320條
意圖為自己或第三人不法之所有，而竊取他人之動產者，為竊盜
罪，處5年以下有期徒刑、拘役或500元以下罰金。
意圖為自己或第三人不法之利益，而竊佔他人之不動產者，依前
項之規定處斷。
前二項之未遂犯罰之。
